臺灣新北地方法院民事裁定
111年度聲字第159號
聲  請  人  恩得利工業股份有限公司


法定代理人  王貴戊
訴訟代理人  黃曉妍律師
            高宏文律師
被      告  張育溢
上列當事人間就債務人異議之訴（111 年度訴字第1651號），聲
請停止執行事件，本院裁定如下：
    主  文
聲請人以新臺幣參萬伍仟陸佰玖拾捌元供擔保後，本院一一一年
度司執字第七○六三二號之強制執行程序，於本院一一一年度訴
字第一六五一號債務人異議之訴事件，判決確定或因和解、撤回
起訴等而終結之前，應暫予停止。
    理  由
一、按有回復原狀之聲請或提起再審或異議之訴，或對於和解為
    繼續審判之請求，或提起告調解無效之訴、撤銷調解之訴，
    或對於許可強制執行之裁定提起抗告時，法院因必要情形或
    依聲請定相當並確實之擔保，得為停止強制執行之裁定，強
    制執行法第18條第2 項定有明文。依此規定，只須當事人提
    起異議之訴，在該異議之訴確定前，法院如認有必要，得依
    職權為停止執行之裁定；其在當事人願供擔保，聲請停止強
    制執行時，法院亦非不得依其聲請，定相當並確實之擔保，
    為停止強制執行之裁定。至該異議之訴實體上有無理由，則
    非法院於裁定停止強制執行時應予審酌之事項（最高法院93
    年度台抗字第723 號裁定參照）。
二、聲請人主張略以：相對人前執本院111 年度勞簡字第4 號勞
    動調解筆錄為執行名義，聲請就聲請人對第三人之存款債權
    於新臺幣（下同）214,188 元範圍內強制執行，然因聲請人
    基於對相對人之違約金債權主張抵銷，並已就本院111 年度
    司執字第70632 號之強制執行程序，提起債務人異議之訴，
    爰依強制執行法第18條第2 項規定，請准裁定前開強制執行
    程序，於債務人異議之訴終結或判決確定前停止執行等語。
三、經查，相對人前執本院111 年度勞簡字第4 號勞動調解筆錄
    為執行名義，聲請對聲請人之財產為強制執行，現由本院以
    111 年度司執字第70632 號受理中，聲請人提起債務人異議
    之訴，由本院以111 年度訴字第1651號案件受理在案，經職
    權調取前揭執行卷宗及本案審理卷宗查閱無訛，本院審究上
    情及最高法院見解，認為聲請人之聲請，核與規定相符，本
    件停止執行之聲請為有理由，應予准許。
四、再按法院依強制執行法第18條第2 項定擔保金額而准許停止
    強制執行之裁定者，該項擔保係備供債權人因停止執行所受
    損害之賠償，其數額應依標的物停止執行後，債權人未能即
    時受償或利用該標的物所受之損害額，或其因另供擔保強制
    執行所受之損害額定之，非以標的物之價值或其債權額為依
    據（最高法院91年度台抗字第429 號裁定參照）。經查，相
    對人於本件強制執行程序，主張之債權總額為214,188 元，
    核相對人因停止執行程序可能招致之損害，應為其延後實現
    其債權額之利息，並參諸民法第203 條規定，以週年利率百
    分之5 計算其相當於利息之損失為適當；又聲請人所提本案
    債務人異議之訴，訴訟標的金額658,062元，屬不得上訴第
    三審之案件，參酌司法院訂頒各級法院辦案期限實施要點之
    規定，第一、二審通常程序審判案件期限分別為1 年4 月、
    2 年，共計3 年4 月，據此預估聲請人提起債務人異議之訴
    ，致相對人之執行可能延宕期間約為3 年4 月。是以，就相
    對人聲請強制執行之債權總額，按法定週年利率百分之5 計
    算，相對人因停止執行可能遭受之損失約35,698 元【計算
    式：214,188 元×（3 ＋4/12）×5%，元以下四捨五入】。從
    而，本院酌定聲請人聲請停止強制執行程序，應供擔保之金
    額以35,698元為適當，爰酌定如主文所示之相當擔保金額，
    予以准許。
五、依強制執行法第18條第2 項，裁定如主文。
中    華    民    國    111   年     7    月     8    日
                  民事第六庭  法  官  宋家瑋
以上正本係照原本作成。
如對本裁定抗告，應於收受裁定正本送達後10日內向本院提出抗
告狀，並繳納抗告裁判費新臺幣1,000 元。
中    華    民    國    111   年     7    月     11   日
                              書記官  張韶安